臺灣花蓮地方法院刑事裁定　　　　　　　 110年度訴字第52號
公　訴　人　臺灣花蓮地方檢察署檢察官
被　　　告　劉泉國



選任辯護人　林國泰律師
上列被告因詐欺等案件，經檢察官提起公訴（110年度偵字第131
號、第1046號），本院裁定如下：
    主  文
劉泉國於提出新臺幣三十萬元之保證金後，准予停止羈押，限制
住居於臺中市○區○○○街000 號，並自停止羈押時起限制出境
、出海八月。
    理  由
一、被告劉泉國因詐欺等案件，前經認有羈押之原因及必要，依
    刑事訴訟法第101條第1項第2款規定，於民國110年2 月25日
    裁定執行羈押，並於同年5月25日、7月25日先後延長羈押二
    月在案，先予敘明。
二、依刑事訴訟法第101條第1項第3 款規定，被告經法官訊問後
    ，認為犯罪嫌疑重大，而所犯為死刑、無期徒刑或最輕本刑
    為5 年以上有期徒刑之罪，有相當理由認為有逃亡、湮滅、
    偽造、變造證據或勾串共犯或證人之虞者，非予羈押，顯難
    進行訴追、審判或執行者，得羈押之。惟被告羈押期間，法
    院經聽取檢察官、被告及辯護人之意見，並經審查結果，認
    被告原羈押之原因固存在，但已無繼續羈押之必要時，得逕
    命具保、責付或限制住居，亦得命限制出境、出海，同法第
    101條之2 前段、第107條第3項、第110條第3項、第93條之6
    復定有明文。 
三、被告劉泉國犯罪嫌疑重大且仍有羈押之原因存在：
（一）茲因被告劉泉國之延長羈押期間即將屆滿，經訊問後已坦
      承犯行，並有同案被告林志益、徐研修、吳長恩、楊學澤
      、陳佑昇、吳鴻宗、彭俊維、劉旻軒、劉柏逸、李宜庭、
      陳彥廷、施哲民、邱志瑋、胡適之、洪佳如、李冠賢、吳
      孟軒、余致煒、徐偉翔之陳述、證人郭龍泰、江沛蓉、張
      玲瑜、傅凡之證述、通訊軟體對話擷圖、聯絡人名單、手
      機雲端資料之翻拍照片等證據可佐，足認被告劉泉國涉犯
      組織犯罪防制條例第3條第1項後段之參與犯罪組織罪、刑
      法第339條之4第2項、第1項第2款、第3款之加重詐欺取財
      未遂罪，且犯罪嫌疑確屬重大。
（二）又被告劉泉國雖於本院準備程序（見本院卷三第376 頁）
      、延長羈押調查程序（見本院卷四第281頁、卷五第304頁
      及第394 頁）訊問時坦承犯行，然因其於警詢、偵查中及
      本院移審訊問時均否認犯行，且其自承本案Telegram群組
      為其所設立，且其手機內儲存大量同案被告等人之資料，
      及詐騙話術、文件、系統商資訊等資料，在犯罪組織中又
      居於技術組管理階層地位，並要求同案被告等人所使用之
      工作用手機每日須刪除紀錄以躲避查緝，再交由其檢查同
      案被告等人是否有確實刪除紀錄，又被告劉泉國及同案被
      告等人於查緝時均依同案被告林志益之指示供稱其等僅係
      從事博弈等情，已有勾串共犯、湮滅證據之舉動，益見被
      告劉泉國對其餘共同被告等人有一定之影響力，確有事實
      可認為被告劉泉國如為脫免罪責，有發揮其影響力湮滅證
      據或勾串共犯或證人之虞，故本案之羈押原因猶然存在。
四、然本院斟酌本件目前之訴訟進行程度，同案被告林志益、徐
    研修、吳長恩、楊學澤、陳佑昇、吳鴻宗、彭俊維、劉旻軒
    、施哲民、邱志瑋、胡適之、洪佳如、李冠賢、吳孟軒、余
    致煒、徐偉翔於本院準備程序中均已坦承發起、參與犯罪組
    織及加重詐欺取財未遂犯行；同案被告李宜庭、陳彥廷、劉
    柏逸則坦承參與犯罪組織犯行，並勾稽被告劉泉國及同案被
    告等人之供述涉案情節，亦大致相符，且檢察官後續補充之
    被告劉泉國扣案手機數位鑑識資料，亦已提供被告劉泉國閱
    覽後表示意見（見本院卷五第304頁至307頁），被告劉泉國
    及其辯護人更不爭執卷內證據之證據能力，均同意作為本案
    證據使用（見本院卷三第395頁、卷五第394頁），故上開羈
    押原因中，有關湮滅證據或與共犯、證人勾串進而導致案情
    晦暗危險之可能性，應有降低。此外，本院衡以被告劉泉國
    涉嫌本件犯罪之目的，不外係在圖得不法利益，是財產上得
    失應屬其未來行為取捨之重要因素，倘得科予相當經濟負擔
    ，併輔以限制住居及限制出境、出海，應足藉此等措施所生
    之心理壓力，確保本件日後相關刑事訴訟程序得以順遂進行
    ，要無繼續羈押必要，爰綜衡被告劉泉國之涉案程度深淺、
    犯罪情節輕重，與被告劉泉國及其辯護人於本院訊問時陳述
    之意見等，裁定其於提出如主文所示之保證金後，准予停止
    羈押，並限制住居在如主文所示之處所，及限制出境、出海
    8月。
五、限制出境、出海部分，將由本院通知執行機關即內政部移民
    署及海洋委員會海巡署偵防分署執行之。
六、據上論斷，依刑事訴訟法第121條第1 項、第93條之6，裁定
    如主文。
中　　華　　民　　國　 110　　年　　9 　　月　　10　　日
　　　　　　　　刑事第一庭  審判長    法　官　許仕楓
　　　　　　　　　　　　　　　　      法　官　戴韻玲
                                      法  官  吳明駿 
上列正本證明與原本無異。
如對本裁定不服，應於送達後5 日內，向本院提出抗告狀（應抄
附繕本）。
中　　華　　民　　國　 110　　年　　9 　　月　　13　　日
                                      書記官　陳姿利